Config:
  hfst:
    Gen: ../../../src/generator-gt-norm.hfst
    Morph: ../../../src/analyser-gt-norm.hfst
  xerox:
    Gen: ../../../src/generator-gt-norm.xfst
    Morph: ../../../src/analyser-gt-norm.xfst
    App: lookup

Tests:
  
  Verb - nêhiyawêw - help : # Ordinary VAI verb - full paradigm

     nêhiyawêw+V+AI+Ind+Prs+1Sg: ninêhiyawân
     nêhiyawêw+V+AI+Ind+Prs+2Sg: kinêhiyawân
     nêhiyawêw+V+AI+Ind+Prs+3Sg: nêhiyawêw
     nêhiyawêw+V+AI+Ind+Prs+4Sg: nêhiyawêyiwa
     nêhiyawêw+V+AI+Ind+Prs+1Pl: ninêhiyawânân
     nêhiyawêw+V+AI+Ind+Prs+12Pl: [kinêhiyawânaw, kinêhiyawânânaw]
     nêhiyawêw+V+AI+Ind+Prs+2Pl: kinêhiyawânâwâw
     nêhiyawêw+V+AI+Ind+Prs+3Pl: nêhiyawêwak
     nêhiyawêw+V+AI+Ind+Prs+4Pl: nêhiyawêyiwa
     
     nêhiyawêw+V+AI+Ind+Prt+1Sg: [nikî-nêhiyawân, nikînêhiyawân]
     nêhiyawêw+V+AI+Ind+Prt+2Sg: [kikî-nêhiyawân, kikînêhiyawân]
     nêhiyawêw+V+AI+Ind+Prt+3Sg: [kî-nêhiyawêw, kînêhiyawêw]
     nêhiyawêw+V+AI+Ind+Prt+4Sg: [kî-nêhiyawêyiwa, kînêhiyawêyiwa]
     nêhiyawêw+V+AI+Ind+Prt+1Pl: [nikî-nêhiyawânân, nikînêhiyawânân]
     nêhiyawêw+V+AI+Ind+Prt+12Pl: [kikî-nêhiyawânaw, kikînêhiyawânaw, kikî-nêhiyawânânaw, kikînêhiyawânânaw]
     nêhiyawêw+V+AI+Ind+Prt+2Pl: [kikî-nêhiyawânâwâw, kikînêhiyawânâwâw]
     nêhiyawêw+V+AI+Ind+Prt+3Pl: [kî-nêhiyawêwak, kînêhiyawêwak]
     nêhiyawêw+V+AI+Ind+Prt+4Pl: [kî-nêhiyawêyiwa, kînêhiyawêyiwa]

     nêhiyawêw+V+AI+Ind+Fut+Def+1Sg: [nika-nêhiyawân, nikanêhiyawân]
     nêhiyawêw+V+AI+Ind+Fut+Def+2Sg: [kika-nêhiyawân, kikanêhiyawân]
     nêhiyawêw+V+AI+Ind+Fut+Def+3Sg: [ka-nêhiyawêw, kanêhiyawêw]
     nêhiyawêw+V+AI+Ind+Fut+Def+4Sg: [ka-nêhiyawêyiwa, kanêhiyawêyiwa]
     nêhiyawêw+V+AI+Ind+Fut+Def+1Pl: [nika-nêhiyawânân, nikanêhiyawânân]
     nêhiyawêw+V+AI+Ind+Fut+Def+12Pl: [kika-nêhiyawânaw, kikanêhiyawânaw, kikanêhiyawânânaw, kika-nêhiyawânânaw]
     nêhiyawêw+V+AI+Ind+Fut+Def+2Pl: [kika-nêhiyawânâwâw, kikanêhiyawânâwâw]
     nêhiyawêw+V+AI+Ind+Fut+Def+3Pl: [ka-nêhiyawêwak, kanêhiyawêwak]
     nêhiyawêw+V+AI+Ind+Fut+Def+4Pl: [ka-nêhiyawêyiwa, kanêhiyawêyiwa]
     
     nêhiyawêw+V+AI+Cnj+Prs+1Sg: [ênêhiyawêyân, ê-nêhiyawêyân]
     nêhiyawêw+V+AI+Cnj+Prs+2Sg: [ênêhiyawêyan, ê-nêhiyawêyan]
     nêhiyawêw+V+AI+Cnj+Prs+3Sg: [ênêhiyawêt, ê-nêhiyawêt]
     nêhiyawêw+V+AI+Cnj+Prs+4Sg: [ênêhiyawêyit, ê-nêhiyawêyit]
     nêhiyawêw+V+AI+Cnj+Prs+1Pl: [ênêhiyawêyâhk, ê-nêhiyawêyâhk]
     nêhiyawêw+V+AI+Cnj+Prs+12Pl: [ênêhiyawêyahk, ê-nêhiyawêyahk]
     nêhiyawêw+V+AI+Cnj+Prs+2Pl: [ênêhiyawêyêk, ê-nêhiyawêyêk]
     nêhiyawêw+V+AI+Cnj+Prs+3Pl: [ênêhiyawêcik, ê-nêhiyawêcik]
     
     nêhiyawêw+V+AI+Cnj+Prt+1Sg: [êkînêhiyawêyân, ê-kî-nêhiyawêyân]
     nêhiyawêw+V+AI+Cnj+Prt+2Sg: [êkînêhiyawêyan, ê-kî-nêhiyawêyan]
     nêhiyawêw+V+AI+Cnj+Prt+3Sg: [êkînêhiyawêt, ê-kî-nêhiyawêt]
     nêhiyawêw+V+AI+Cnj+Prt+4Sg: [êkînêhiyawêyit, ê-kî-nêhiyawêyit]

     
     nêhiyawêw+V+AI+Fut+Cond+1Sg: nêhiyawêyâni
     nêhiyawêw+V+AI+Fut+Cond+2Sg: nêhiyawêyani
     nêhiyawêw+V+AI+Fut+Cond+3Sg: nêhiyawêci
     nêhiyawêw+V+AI+Fut+Cond+4Sg: nêhiyawêyici
     nêhiyawêw+V+AI+Fut+Cond+1Pl: nêhiyawêyâhki
     nêhiyawêw+V+AI+Fut+Cond+12Pl: nêhiyawêyahko
     nêhiyawêw+V+AI+Fut+Cond+2Pl: nêhiyawêyêko
     nêhiyawêw+V+AI+Fut+Cond+3Pl: nêhiyawêtwâwi
     nêhiyawêw+V+AI+Fut+Cond+4Pl: nêhiyawêyici

     nêhiyawêw+V+AI+Imp+Imm+2Sg: nêhiyawê
     nêhiyawêw+V+AI+Imp+Imm+2Pl: nêhiyawêk
     nêhiyawêw+V+AI+Imp+Imm+12Pl: nêhiyawêtân
     
     nêhiyawêw+V+AI+Imp+Del+2Sg: nêhiyawêhkan
     nêhiyawêw+V+AI+Imp+Del+2Pl: nêhiyawêhkêk
     nêhiyawêw+V+AI+Imp+Del+12Pl: nêhiyawêhkahk
     
